

HABILIDADES PROFESIONALES

Desarrollo Web E-commerce Service Design Metodología Ágil Gestión de Procesos Gestión de la Calidad

HABILIDADES PERSONALES

Integridad Innovación Análisis Organización Manejo del tiempo Trabajo en equipo Aprendizaje rápido

CONTACTO

C:+51 949 288 132 E: naovillaj@gmail.com D: Av. Arequipa 4964, Miraflores, DNI: 47315903

SOCIAL



https://goo.gl/D8r8CR



https://naovillaj.github.io/



🤻 Voluntaria en Design Impact

NAOMI VILLANUEVA

USER EXPERIENCE DESIGNER -INGENIERA INDUSTRIAL

ACERCA DE MI

User Experience eCommerce Designer, con metodología Agile como mi marco de trabajo. Bachiller en Ingeniería Industrial de la Universidad Nacional de Trujillo con especialización en Experiencia de Usuario -Diseño de Servicios y Gestión de Procesos. Me considero organizada, analítica e íntegra. Nivel de inglés avanzado.

EXPERIENCIA PROFESIONAL

MAURIPRO: E-Commerce Náutico

User Experience eCommerce Designer | Ago 2017 - Actualidad

• Encargada de evaluar, proponer, actualizar las distintas plataformas web. Asimismo de coordinar con el grupo de Marketing Digital y evaluar los inputs de las herramientas Google. Todo con el fin de facilitar la interacción para mejorar las experiencias, centrándonos en el usuario.

BE:UTEC: Aliado estratégico de UTEC para el desarrollo de proyectos empresariales con alumnos.

Service Designer | Mar 2020 - Jul 2020

- Proyecto: Generar servicios recurrentes para que las empresas desarrollen proyectos innovación a largo plazo de la mano de
- Herramientas utilizadas: Customer Journey Map, Entrevistas a usuarios, Scope Canvas, Service Blueprint, How Might We, Story
- Se propuso renovar la experiencia de la página web, asimismo ofrecer planes de suscripción ad hoc a las necesidades de las empresas.

CEVA LOGISTICS: Empresa que brinda soluciones a la cadena de suministros

Coordinador Lean (Mejora Continua) | Feb 2016 - Oct 2016

- Rediseño de indicadores de la Pizarra de Desempeño.
- Programación y ejecución de auditorías 5's.
- Creación y actualización de instructivos.
- Auditoría e implementación de actividades para los hallazgos del Site Classification Assessment.

CONTRALORÍA GENERAL DE LA REPÚBLICA: Entidad que se encarga de Supervisar, vigilar y verificar la correcta aplicación de las políticas públicas y el uso de los recursos y bienes del Estado.

Analista de Calidad junior | Nov 2014 - Oct 2015

- Auditora interna en auditorias del Sistema de Gestión de la Calidad.
- Seguimiento y control de los mecanismos de mejora continua (acciones correctivas y preventivas, resultado de indicadores).
- Revisión, seguimiento, hasta aprobación de documentos (procedimientos, instructivos, formatos, dichas técnicas).
- Verificar cumplimiento de procedimientos e instructivos.
- Asegurar la eficacia de las acciones implementadas en las Solicitudes de Acción Correctiva y Preventiva.

EDUCACIÓN

FRONT END DEVELOPER JR. LABORATORIA | 2017

BACHILLER EN INGENIERÍA INDUSTRIAL Universidad Nacional de Trujillo | 2009 - 2013 OUINTO SUPERIOR

ESTUDIOS COMPLEMENTARIOS

PROFESSIONAL SCRUM MASTER I SCRUM.ORG | Oct 2020

GESTIÓN DE PROYECTOS DE LEAN UX Y SERVICE DESIGN UTEC| Jul 2020

COMERCIO ELECTRÓNICO GOOGLE ACTIVATE | May 2020

HUMAN CENTERED DESIGN IDEO | Dic 2018

USER RESEARCH Laboratoria | May 2018

INTRODUCCIÓN A UXD Laboratorial Abr 2018

DIPLOMATURA EN GESTIÓN DE PROCESOS CENTRUM | Set 2015 - Jun 2016

IDIOMAS

INGLÉS
El Cultural | Avanzado

VOLUNTARIADO

DESIGN IMPACT Jul 2020

TECNOLOGÍAS

HTML

Intermedio

CSS

Intermedio

HERRAMIENTAS DE DISEÑO

MARVEL

Intermedio

FIGMA

Intermedio

PHOTOSHOP Intermedio

MANEJO DE PROGRAMAS

MICROSOFT OFFICE

Avanzado

MS VISIO Intermedio

BIZAGI

Intermedio

REFERENCIAS

Disponibles a solicitud